臺灣桃園地方法院刑事判決　　　　　　　94年度訴字第1132號
公　訴　人　臺灣桃園地方法院檢察署檢察官
被　　　告　甲○○
　　　　　　　　　　住
　　　　　　　　　　（
指定辯護人　本院公設辯護人彭詩雯
上列被告因違反毒品危害防制條例案件，經檢察官提起公訴（94
年度毒偵字第2056號）及移送併案審理（94年度毒偵字第3141號
），被告於本院行準備程序中就被訴事實為有罪之陳述，由本院
合議庭裁定由受命法官獨任進行簡式審判程序，後經檢察官聲請
依協商程序判決，本院判決如下：
    主  文
甲○○連續施用第一級毒品，累犯，處有期徒刑拾月。扣案注射
針筒貳支及橡皮管壹條，均沒收。又連續施用第二級毒品，累犯
，處有期徒刑捌月。應執行有期徒刑壹年肆月。扣案注射針筒貳
支及橡皮管壹條，均沒收。
　　事實及證據
一、甲○○前因違反毒品危害防制條例案件，經本院於民國九十
    一年一月二十九日以九十年度訴字第二二０五號判決判處有
    期徒刑五月，於九十一年三月十五日確定。又因違反毒品危
    害防制條例案件，經本院於九十一年三月二十九日以九十年
    度易字第二九一七號判決判處有期徒刑七月，於九十一年五
    月二十六日確定。前揭二罪刑經本院於九十一年八月十日以
    九十一年聲字第二００九號裁定應執行有期徒刑十月後，於
    九十二年六月十日入監執行。再因犯竊盜案件，經本院於九
    十二年七月十八日以九十二年度易字第三二九號判決判處有
    期徒刑七月，於九十二年七月十八日確定後，接續於前揭二
    罪刑執行（共一年五月），嗣於九十三年九月十四日假釋出
    監，所餘刑期經臺灣新竹地方法院以九十三年度聲字第五九
    八號裁定假釋期中交付保護管束，迄九十三年十月十二日保
    護管束期滿，未經撤銷假釋，其未執行之刑，以已執行論，
    竟仍不知悔改。
二、甲○○前因施用毒品案件，經裁定送觀察、勒戒後，認有繼
    續施用毒品之傾向，經本院以八十八年度毒聲字第一八０四
    號裁定令入戒治處所施以強制戒治一年，於八十九年九月二
    十八日強制戒治期滿，經臺灣桃園地方法院檢察署檢察官於
    九十年二月十三日以九十年度戒偵字第一三０號為不起訴處
    分確定。又因施用毒品案件，經本院以九十年度毒聲字第四
    一一二號裁定令入戒治處所施以強制戒治一年，嗣於九十二
    年六月十日強制戒治執行完畢出釋放，其施用第一級毒品部
    分業經本院於九十一年一月二十九日以九十年度訴字第二二
    ０五號判決判處有期徒刑五月，於九十一年三月十五日確定
    ，及其施用第二級毒品部分業經本院於九十一年三月二十九
    日以九十年度易字第二九一七號判決判處有期徒刑七月，於
    九十一年五月二十六日確定（就此二確定判決之執行情形詳
    如前揭一所述）。詎甲○○並未戒斷施用毒品惡習，竟基於
    施用第一級毒品之概括犯意，自九十四年三月一日某時起至
    九十四年三月二十六日下午五時許止，在其位於桃園縣八德
    市○○街四八之一號三樓住處及其友人位於桃園縣桃園市○
    ○○○街之住處等處，以將第一級毒品海洛因（下稱「海洛
    因」）置入注射針筒內施打之方式，連續施用海洛因多次，
    平均每天施用一次。其另基於施用第二級毒品之概括犯意，
    自九十四年三月一日某時起至九十四年五月十七日下午某時
    許止，在其上址住處及前揭友人住處等處，連續以將第二級
    毒品安非他命（下稱「安非他命」）置入玻璃球吸食器內燃
    燒吸食之方式，施用安非他命多次，平均二、三天施用一次
    。嗣於九十四年三月二十六日下午九時十分許，先為警在桃
    園縣中壢市○○路七八０號前查獲，並扣得注射針筒一支，
    經警採其尿液送驗，結果呈毒品嗎啡及安非他命陽性反應；
    再於九十四年五月十八日下午一時三十分許，為警在桃園縣
    中壢市○○路○段二二二號前查獲，並扣得注射針筒一支及
    橡皮管一條等物，經警採其尿液送驗，結果呈毒品安非他命
    陽性反應。
二、證據：
　　(1)被告甲○○於本院訊問中之自白。
    (2)台灣尖端先進生技醫藥股份有限公司濫用藥物檢驗報告二
      份。
　　(3)扣案注射針筒二支及橡皮管一條等物。
三、本案件犯罪事實，業據被告甲○○於本院行準備程序中為有
    罪之陳述，由本院合議庭裁定由受命法官獨任進行簡式審判
    程序，後經檢察官聲請協商程序，經檢察官與被告及辯護人
    於審判外達成協商之合意，且被告已認罪，其合意內容為：
    被告願受科刑範圍為施用第一級毒品處有期徒刑十月，施用
    第二級毒品安非他命有期徒刑八月，應執行有期徒刑一年四
    月。經查上開合意並無刑事訴訟法第四百五十五條之四第一
    項所列情形之一，且經檢察官聲請依協商程序判決，本院爰
    不經言詞辯論，於協商合意範圍內為協商判決。扣案注射針
    筒二支及橡皮管一條等物，均為被告所有供施用毒品使用之
    物，依刑法第三十八條第一項第二款之規定，均應沒收之。
四、應適用之法條：刑事訴訟法第四百五十五條之四第二項、第
    四百五十五條之八、第二百七十三條之一，毒品危害防制條
    例第十條第一項、第二項，刑法第十一條前段、第五十六條
    、第四十七條、第五十一條第五款、第三十八條第一項第二
    款。
五、協商判決除有刑事訴訟法第四百五十五條之四第一項第一款
    於本訊問程序終結前，被告撤銷協商合意或檢察官撤回協商
    聲請者；第二款被告協商之意思非出於自由意志者；第四款
    被告所犯之罪非第四百五十五條之二第一項所定得以協商判
    決者；第六款被告有其他較重之裁判上一罪之犯罪事實者；
    第七款法院認應諭知免刑或免訴、不受理者情形之一，及違
    反同條第二項「法院應於協商合意範圍內為判決；法院為協
    商判決所科之刑，以宣告緩刑或二年以下有期徒刑、拘役或
    罰金為限」之規定者外，不得上訴。
六、如有前項得上訴之情形者，得自收受判決送達之日起十日內
    ，向本院提出上訴書狀，上訴於第二審法院。
中　　華　　民　　國　　94　　年　　10　　月　　20　　日
                  刑事第九庭    法　官　胡芷瑜
以上正本證明與原本無異。
                                書記官  李珈慧
中　　華　　民　　國　　94　　年　　10　　月　　21　　日
附錄論罪科刑之法條依據：
毒品危害防制條例第十條
施用第一級毒品者，處六月以上五年以下有期徒刑。
施用第二級毒品者，處三年以下有期徒刑。
